# 土地使用权评估增值的会计处理

提问人：Pu_Rui 时间：2013-09-05 16:55:07
向各位老师请教,假设A公司获取B块土地使用权成本为 1 亿,而通过评估增值 4 亿,合计 5 亿. 问题是,增值的 4 亿是否可以入账,贷方应该记入什么科目? 十分感谢!!!

回答人：chenyiwei
除了会计准则允许调整的特定情况外（仅限于：国有非公司制企业的公司制改建；在非同一控制下的企业合并中被一次性收购 100 ％股权的被购买方），其他情况下不得就该项评估增值进行账务调整。

提问人：hcl1986 时间：2013-09-18 23:05:02
陈版，一直没明白在非同一控制下的企业合并中被一次性收购 100 ％股权的被购买方可以调账的本质。

回答人：chenyiwei
并没有高深的理论依据，就是为了简化在合并报表层面的调整处理操作而已。但这种做法会在税务处理中引起新的问题，所以实际能够减少多少工作量是有疑问的。

提问人：hcl1986 时间：2013-09-23 15:36:15
请教陈版，如果非同一控制下的企业合并中被一次性收购 100 ％股权的被购买方根据公允价值调账，原账面价值与公允价值差额部分计入资本公积，我认为该项资本公积属于其他综合收益，因为如果装让一项资产，该资产对应的调整时点确认的资本公积应当转入损益，这样理解正确吗？

回答人：chenyiwei
这个问题没有明确规定。我个人理解是比照IAS 16中的固定资产重估增值，重估值盈余在资产处置时直接转入留存收益，不通过利润表。

提问人：jemich 时间：2015-10-28 14:31:28
陈版主，如果A公司的子公司B以价值 1000 万土地按评估值 5000 万对A公司的另一子公司C增资，B、C公司应该按什么价值作为长投和土地的入账价值？

回答人：chenyiwei
B对C有无控制、共同控制或重大影响？因为该土地使用权本身不构成业务，所以一般C会按各方股东共同确认的价值入帐。

提问人：jemich 时间：2015-11-10 16:07:23
BC均为A的全资子公司。BC在该项交易之前，相互间无持股关系。

回答人：chenyiwei
如果B在交易完成后控制C，则B按该土地使用权的原账面价值转为对C的投资成本，不确认损益；如果B对C无控制权的，则可以全部或部分确认土地使用权的处置收益。